# 请教陈版以及各位老师关于资产负债表日后事项的披露问题。

提问人：cxj1008 时间：2022-02-21 18:12:14
公司第二大股东与控股股东及第三大股东 21 年 12 月签订股权转让协议，第二大股东将其股份分别转让给另外两位股东， 22 年 1 月完成证券过户登记，请问该事项是否需要按资产负债表日后事项披露？

回答人：chenyiwei
如果该事项导致本公司的股权结构、控制权结构或治理结构等在资产负债表日后发生重大变化的，则应作为资产负债表日后非调整事项披露。